臺灣嘉義地方法院刑事判決
111年度訴字第516號
公  訴  人  臺灣嘉義地方檢察署檢察官
被      告  邱俊榮



上列被告因違反毒品危害防制條例案件，經檢察官提起公訴（11
1年度毒偵字第794號），被告於本院行準備程序時就被訴事實為
有罪之陳述，經本院合議庭裁定由受命法官改依簡式審判程序審
理，判決如下：
    主  文
甲○○施用第一級毒品，累犯，處有期徒刑陸月，如易科罰金，以
新臺幣壹仟元折算壹日。又施用第二級毒品，累犯，處有期徒刑
參月，如易科罰金，以新臺幣壹仟元折算壹日。應執行有期徒刑
柒月，如易科罰金，以新臺幣壹仟元折算壹日。
扣案如附表一所示毒品，均沒收銷燬之。扣案如附表二所示之物
，均沒收。
    犯 罪 事 實
一、甲○○前因違反毒品危害防制條例案件，經本院以105年度嘉
    簡字第1254號判決判處有期徒刑4月確定。又因毒品危害防
    制條例、藥事法等案件，分別經本院以106年度訴字第526號
    、107年度嘉簡字第455號判決各判處罪刑確定後，另經本院
    以107年度聲字第690號裁定定應執行有期徒刑1年7月確定。
    上開徒刑經與前案假釋撤銷之殘刑1年16日接續執行，於民
    國108年11月21日縮刑期滿執行完畢。
二、甲○○復因違反毒品危害防制條例案件，經本院109年度毒聲
    字第88號裁定送觀察、勒戒後，因無繼續施用毒品之傾向，
    於110年4月1日釋放，並經臺灣嘉義地方檢察署檢察官以110
    年度毒偵緝字第38、39號為不起訴處分確定。詎仍未能戒除
    毒癮，於前開觀察、勒戒執行完畢之3年內，基於施用第一
    級毒品海洛因之犯意，於111年5月30日上午8時許，在嘉義
    市○區○○街000號租屋處，以針筒注射方式施用海洛因1次；
    旋另基於施用第二級毒品甲基安非他命之犯意，於同日上午
    8時20分許，在上開租屋處，以玻璃球燒烤方式施用甲基安
    非他命1次。嗣因其另案遭通緝，為警於同日上午8時45分許
    在上開居處查獲，扣得附表一所示毒品，及附表二所示之物
    ，復於同日上午10時35分許採集其尿液送驗，檢驗結果呈嗎
    啡、甲基安非他命陽性反應，始悉上情。
三、案經嘉義市政府警察局移送臺灣嘉義地方檢察署檢察官偵查
    起訴。
    理  由
一、本件係經被告甲○○於準備程序當庭表示認罪，而經本院裁
    定以簡式審判程序加以審理，則依據刑事訴訟法第273條之2
    ，同法第159條第2項之規定，不適用傳聞法則有關限制證據
    能力之相關規定，合先敘明。
二、上開犯罪事實業據被告於警詢、偵訊，及本院審理時均坦承
    不諱，並有自願受搜索同意書、嘉義市政府警察局搜索扣押
    筆錄、扣押物品目錄表附警卷可稽。而被告上開排放之尿液
    ，經送檢驗鑑定，其結果呈嗎啡（海洛因代謝物）、甲基安
    非他命陽性反應，有尿液採證同意書、送驗姓名對照表及正
    修科技大學超微量研究科技中心尿液檢驗報告各1份附毒偵
    卷可資佐證。足認被告上開自白與事實相符，當足採信。
三、按觀察、勒戒或強制戒治執行完畢釋放後，3年內再犯第10
    條之罪者，檢察官或少年法院（地方法院少年法庭）應依法
    追訴或裁定交付審理，毒品危害防制條例第23條第2項定有
    明文。查被告有犯罪事實二所示於110年4月1日觀察、勒戒
    執行完畢釋放，並經檢察官為不起訴處分確定之情形，是被
    告於觀察、勒戒執行完畢釋放後，3年內再犯本件施用毒品
    犯行，依上開說明，自應依法追訴處罰。本件事證明確，被
    告上開犯行堪以認定，應依法論科。
四、論罪科刑：
（一）核被告所為，係犯毒品危害防制條例第10條第1項、第2項
      之施用第一、二級毒品罪。被告施用前、後持有第一級毒
      品海洛因及第二級毒品甲基安非他命之低度行為，應均為
      施用之高度行為所吸收，不另論罪。所犯上開2罪，犯意
      各別，行為互殊，應予分論併罰。
（二）按「釋字第775號意旨，只限於法院認為被告係累犯之個
      案，以【量處最低法定刑】為適當，又不符刑法第59條減
      輕規定之情形時，始應依此解釋意旨，裁量不予加重最低
      本刑。本件依上訴人犯罪情節及其所犯二罪經判處之刑（
      約中度之刑），並無上開情事，自難指原判決有違反前述
      解釋意旨之違誤。」（最高法院108年度台上字第1369、1
      598號等判決意旨參照）。查被告有犯罪事實一所示犯罪
      科刑，及於108年11月21日縮刑期滿執行完畢等情，業據
      被告於本院審理時陳明在卷（見本院卷第86頁），並有臺
      灣高等法院被告前案紀錄表、執行指揮書電子檔紀錄等資
      料在卷可參，其於受有期徒刑之執行完畢後5年內故意再
      犯本件有期徒刑以上之刑之各罪，均為累犯，且由前揭被
      告前案紀錄表觀之，其前案執行完畢之案件即包含施用毒
      品案件，當應自我警惕，避免再有觸法行為，詎竟再犯本
      件施用毒品案件，足徵其漠視法律規定，法紀觀念淡薄，
      有其特別惡性，且刑之執行成效不彰，未能加深其守法觀
      念，自不宜量處法定最低度刑而有加重其刑之必要，而其
      加重如主文所示之刑並無致被告罰逾其罪之罪刑不相當情
      形，爰依刑法第47條第1項規定，就被告所犯之罪，均加
      重其刑。
（三）本案被告因另案遭通緝，為警於111年5月30日上午8時40
      分盤查查獲，被告旋帶同警方至其上開租屋處，並同意警
      方搜索，且於警詢時主動坦承有前揭施用海洛因、甲基安
      非他命之情形，及同意警方採尿送驗，此業據警方於警詢
      筆錄記載明確（見警卷第1至3頁），復有自願受搜索同意
      書、尿液採證同意書，及嘉義市政府警察局刑事警察大隊
      刑事案件移送書在卷可稽，參以被告帶同警方至其上開租
      屋處搜索，並供出其前揭施用毒品之犯罪事實前，尚未採
      集被告尿液送驗，是員警並無任何證據可合理懷疑被告有
      上開施用毒品之犯行，復參以被告事後並未逃避偵審之事
      實，堪認其本案施用毒品之犯行，合於自首之要件，爰依
      刑法第62條前段規定減輕其刑，並依法先加後減之。
（四）爰審酌：（１）被告國中畢業之智識程度；從事板模工作
      ；未婚無子女，與其母親、大哥同住之生活狀況。（２）
      曾因施用毒品經觀察、勒戒執行完畢，及判處罪刑確定，
      猶未知警惕而再犯本案，足見其未徹底戒除施用毒品。（
      ３）犯後坦承犯行之態度等一切情狀，量處如主文所示之
      刑，並均諭知易科罰金之折算標準，及定其應執行之刑，
      並諭知易科罰金之折算標準。
（五）沒收部分：
　　1.扣案如附表一所示之白色粉末1包及晶體2包，檢驗結果分
      別含有海洛因、甲基安非他命成分，驗餘淨重均詳附表一
      所示，此有衛生福利部草屯療養院鑑驗書在卷可佐（見毒
      偵卷第123頁），應均依毒品危害防制條例第18條第1項前
      段規定，宣告沒收銷燬之；至包裝上開殘渣毒品之包裝袋
      各1個，係用於包裹毒品之用，因殘渣毒品沾黏其上無法
      析離，應依上開規定連同查獲之毒品一併沒收銷燬之。
    2.扣案如附表二所示之物，均為被告所有，供其吸食海洛因
      、甲基安非他命之用，業據被告於本院審理時供承在卷（
      見本院卷第72頁），爰依刑法第38條第2項規定，均宣告
      沒收。　　　
據上論斷，應依刑事訴訟法第273條之1第1項、第299條第1項前
段，毒品危害防制條例第10條第1、2項、第18條第1項前段，刑
法第11條、第51條第5款、第47條第1項、第62條前段、第41條第
1項前段、第8項、第38條第2項，判決如主文。
本案經檢察官姜智仁提起公訴，檢察官黃銘瑩到庭執行職務。
中    華    民    國   111    年    10    月    28    日
                  刑事第七庭    法  官  凃啟夫
以上正本證明與原本無異。
如不服本判決應於收受判決後20日內向本院提出上訴書狀，並應
敘述具體理由；其未敘述上訴理由者，應於上訴期間屆滿後20日
內向本院補提理由書（均須按他造當事人之人數附繕本）「切勿
逕送上級法院」。
中　　華　　民　　國　　111 　年　　10　　月　　28　　日
                                書記官  林恬安
【附表一】：
1.白色粉末：
第一級毒品海洛因1包（檢驗後淨重0.9659公克）。
2.晶體：
第二級甲基安非他命2包（檢驗後淨重各為0.1457公克、0.1892
公克）。
【附表二】：　
電子磅秤1台、吸食器1組、注射針筒1支。　　　　　　　　　

附錄論罪科刑法條全文：
毒品危害防制條例第10條：
施用第一級毒品者，處6月以上5年以下有期徒刑。
施用第二級毒品者，處3年以下有期徒刑。